【裁判字號】    90,易,1048
【裁判日期】    900427
【裁判案由】    竊盜
【裁判全文】
台灣台中地方法院刑事判決                          九十年度易字第一四八號
    公  訴  人  臺灣臺中地方法院檢察署檢察官
    被      告  乙○○
右列被告因竊盜案件，經檢察官提起公訴（九十年度偵字第二七八八號），本院判決
如左：
    主  文
乙○○竊盜，處拘役貳拾日，如易科罰金以佰元折算壹日。緩刑貳年。
    事  實
一、乙○○意圖為自己不法之所有，於民國九十年一月三十一日中午十二時許，在台
    中縣大里市○○路一一七號甲○○所開設之「二七便利商店」內，竊取價值新台
    幣（下同）三十九元之台灣啤酒一瓶，得手後欲離去之際，為甲○○發覺而報警
    查獲。
二、案經甲○○告訴由台中縣警察局霧峰分局報告臺灣臺中地方法院檢察署檢察官偵
    查起訴。
    理  由
一、訊據被告乙○○固坦承有拿取上開便利商店內之台灣啤酒一瓶，惟矢口否認有竊
    盜犯行，辯稱：伊拿走啤酒時，有告訴過店方稍後便會拿錢去付帳，有經過老闆
    及老闆娘之同意，而伊事後要把錢拿給老闆，老闆就不肯，堅持要告伊云云。然
    查，右揭事實，業據被害人甲○○於警訊中指述：「該名男子（指被告）從冰箱
    內拿出一瓶啤酒，隨即轉頭走掉，也沒有付錢，因該名男子之前也曾經在我店裡
    竊取過，所以這次我便馬上報警，該名男子為警當場逮獲。」等語綦詳，且依社
    會一般常情，商店之經營乃小本生意，倘非熟客實無可能讓客人賒帳，而本件被
    害人既與被告不認識，已據被害人於警訊中陳述明確，實無可能讓被告賒帳而先
    將啤酒取走；且倘如被告所辯，有經過店方之同意，則被害人亦無可能再報警處
    理，顯見被告取走被害人商店內之一瓶啤酒時，應無經被害人之同意，被告前揭
    辯詞顯係事後卸責之詞，不足憑採。此外，復有被竊走之啤酒一瓶之照片一幀在
    卷足稽，事證明確，被告犯行洵堪認定。
二、核被告所為，係犯刑法第三百二十條第一項之普通竊盜罪。爰審酌被告素行良好
    ，係因一時貪念，而為本件竊盜犯行，且被竊物之價值甚微，對被害人所造成之
    損害尚輕，及被告犯罪後猶不知悔悟等一切情狀，量處如主文所示之刑，並諭知
    易科罰金之折算標準。末查被告乙○○前未曾受有期徒刑以上刑之宣告，有臺灣
    臺中地方法院檢察署刑案資料查註紀錄表附卷可憑，被告經此教訓，當知警惕而
    無再犯之虞，本院綜核各情，所宣告之刑，認以暫不執行為適當，併予宣告緩刑
    二年，以啟自新。
據上論斷，應依刑事訴訟法第二百九十九條第一項前段，刑法第三百二十條第一項、
第七十四條第一款、刑法第四十一條第一項前段，罰金罰鍰提高標準條例第一條前段
、第二條，判決如主文。
中      華      民      國    九十      年      四      月    二十七    日
                                臺灣臺中地方法院刑事第六庭
                                    法  官  許  月  馨
右正本證明與原本無異。
如不服本判決，應於判決送達後十日內向本院提出上訴狀，上訴於臺灣高等法院臺中
分院( 須附繕本 )。
                                    書記官
中      華      民      國    九十      年      四      月    二十七    日
附錄法條
刑法第三百二十條第一項：
意圖為自己或第三人不法之所有，而竊取他人之動產者，為竊盜罪，處五年以下有期
徒刑、拘役或五百元以下罰金。


司法院資訊處製作；財團法人民間司法改革基金會備份。
